臺灣板橋地方法院刑事判決　　　　　　　 96年度訴字第174號
公　訴　人　臺灣板橋地方法院檢察署檢察官
被　　　告　甲○○
　　　　　　　　　　　樓
上列被告因違反毒品危害防制條例案件，經檢察官提起公訴（九
十五年度毒偵字第七七九○號），被告於準備程序中對被訴事實
為認罪之陳述，本院合議庭裁定由受命法官獨任行簡式審判程序
，判決如下：
    主  文
甲○○施用第一級毒品，累犯，處有期徒刑玖月。扣案之第一級
毒品海洛因壹包（淨重零點壹陸公克）沒收併銷燬之。
    事  實
一、甲○○(一)曾因施用毒品案件，經臺灣臺北地方法院以八十九
    年度毒聲字第二七四三號裁定送觀察勒戒，認無繼續施用毒
    品傾向，由臺灣臺北地方法院檢察署檢察官於民國八十九年
    十一月二十一日以八十九年度毒偵字第三三五○號不起訴處
    分確定。(二)又因施用毒品案件，經本院以九十年度毒聲字第
    一三六○號裁定送觀察勒戒，認有繼續施用毒品傾向，復經
    本院以九十年度毒聲字第四八九六號裁定令入戒治處所施以
    強制戒治，戒治滿三個月後成績評定為合格，再經本院以九
    十一年度毒聲字第二九一七號裁定停止戒治交付保護管束，
    甫於九十一年十二月十九日保護管束期滿戒治執行完畢，並
    經檢察官提起公訴，經本院以九十一年度訴字第六一八號判
    決判處有期徒刑十月確定。(三)因施用毒品案件，經本院以九
    十二年度訴字第二六五○號判決判處施用第一級毒品部分有
    期徒刑八月，施用第二級毒品部分有期徒刑四月，應執行有
    期徒刑十月確定，接續(二)之案件執行，甫於九十四年四月一
    日執行完畢（構成累犯）。(四)明知海洛因經毒品危害防制條
    例列為第一級毒品，不得施用、持有，竟於強制戒治執行完
    畢釋放後五年內之九十五年十一月十四日凌晨零時三十分許
    在其臺北縣三重市○○○路一四五巷六弄十七號二樓住處附
    近，將第一級毒品海洛因摻入香菸內，點燃香菸施用第一級
    毒品海洛因一次，嗣於同日凌晨一時許在臺北縣三重市○○
    路○段七十號前為警查獲，扣得所有供施用第一級毒品海洛
    因一包（淨重零點一六公克）。
二、案經臺北縣政府警察局新店分局報請臺灣板橋地方法院檢察
    署檢察官偵查起訴。
    理  由
一、訊據被告甲○○對於施用第一級毒品之犯行坦承不諱，且其
    為警採集尿液送驗呈海洛因代謝物嗎啡陽性反應，有臺灣檢
    驗科技股份有限公司九十五年十二月四日濫用藥物尿液檢驗
    報告一紙可參。扣案之白粉一包，淨重零點一六公克，經送
    法務部調查局鑑定，確含第一級第六項毒品海洛因成分，有
    該局九十六年一月一日調科壹字第○九五二三○五四六二○
    號鑑定書在卷可稽，被告自白核與事實相符，堪予採信。又
    被告曾因施用毒品案件，經臺灣臺北地方法院以八十九年度
    毒聲字第二七四三號裁定送觀察勒戒，認無繼續施用毒品傾
    向，由臺灣臺北地方法院檢察署檢察官於八十九年十一月二
    十一日以八十九年度毒偵字第三三五○號不起訴處分確定；
    再因施用毒品案件，經本院以九十年度毒聲字第一三六○號
    裁定送觀察勒戒，認有繼續施用毒品傾向，復經本院以九十
    年度毒聲字第四八九六號裁定令入戒治處所施以強制戒治，
    戒治滿三個月後成績評定為合格，再經本院以九十一年度毒
    聲字第二九一七號裁定停止戒治交付保護管束，甫於九十一
    年十二月十九日保護管束期滿戒治執行完畢。有上開不起訴
    處分書、臺灣高等法院被告前案紀錄表一份可參。被告於強
    制戒治執行完畢釋放後五年內再犯本件施用第一級毒品犯行
    ，洵堪認定，應依法論科。
二、按海洛因係屬毒品危害防制條例第二條第二項第一款所規定
    之第一級毒品，核被告甲○○所為，係犯毒品危害防制條例
    第十條第一項之施用第一級毒品罪。被告施用前、後持有毒
    品之低度行為，應為施用之高度行為所吸收，不另論罪。被
    告有事實欄一、(二)及(三)受有期徒刑執行完畢等情，有臺灣高
    等法院被告全國前案紀錄表一份在卷可證，其於五年內故意
    再犯本件有期徒刑以上之罪，為累犯，應依刑法第四十七條
    第一項規定加重其刑。爰審酌被告前已因施用毒品，經觀察
    勒戒後而獲不起訴處分之寬典，復因施用毒品而負刑責，猶
    應知所惕勵，對於施用毒品之違法性及可罰性，應有明確而
    強烈之認識，詎仍不知悛悔，復行施用第一級毒品海洛因，
    戕害自己身心健康，兼衡其智識程度、犯罪動機、目的，及
    犯罪後自承施用毒品犯行，犯後態度良好等一切情狀，量處
    如主文所示之刑，以示懲儆。扣案之海洛因一包（淨重零點
    一六公克），為查獲之第一級毒品海洛因，依毒品危害防制
    條例第十八條第一項前段沒收銷燬之（包裝上開毒品之包裝
    袋，其與毒品於物理外觀上附合而難予析離，且如強予析離
    至完全無殘渣留存，將耗費相當之時間、人力與經費，於經
    濟上顯無實益，是依社會一般通念，堪認該包裝袋已與查獲
    之毒品結合成為一體而無從強加析離，是海洛因既屬毒品危
    害防制條例十八條第一項前段所規定之違禁物，其外包裝袋
    自亦應併予沒收銷燬之，附此敘明）。
三、末按除被告所犯為死刑、無期徒刑、最輕本刑為三年以上有
    期徒刑之罪或高等法院管轄第一審案件者外，於前條第一項
    程序進行中，被告先就被訴事實為有罪之陳述時，審判長得
    告知被告簡式審判程序之旨，並聽取當事人、代理人、辯護
    人及輔佐人之意見後，裁定進行簡式審判程序，刑事訴訟法
    第二百七十三條之一第一項定有明文。查本件被告係犯毒品
    危害防制條例第十條第一項之施用第一級毒品罪，法定本刑
    非最輕本刑為三年以上有期徒刑之罪，且被告就被訴事實為
    有罪之陳述，經告知被告簡式審判程序之旨，被告及公訴人
    對於本件改依簡式審判程序審理亦均表示無意見，是本院即
    依前揭刑事訴訟法規定，裁定本件進行簡式審判程序，附此
    敘明。
據上論斷，應依刑事訴訟法第二百七十三條之一第一項、第二百
九十九條第一項前段，毒品危害防制條例第十條第一項、第十八
條第一項前段、第二十三條第二項，刑法第十一條前段、第四十
七條第一項，判決如主文。
本案經檢察官黃佳權到庭執行職務。
中　　華　　民　　國　　96　　年　　3 　　月　　23　　日
                  刑事第九庭    法　官  絲鈺雲
以上正本證明與原本無異
如不服本判決應於送達後10日內向本院提出上訴狀
                                書記官  蔡美如
中　　華　　民　　國　　96　　年　　3 　　月　　23　　日
附錄本案論罪科刑法條全文：
毒品危害防制條例第十條
施用第一級毒品者，處六月以上五年以下有期徒刑。
施用第二級毒品者，處三年以下有期徒刑。
